# 关于分成租赁的问题？

提问人：xm1986 时间：2023-03-06 11:48:32
（ 1 ）陈老师，您好，想咨询一个关于分成租赁的问题，我公司（乙方）与一家租赁公司（甲方）签订了设备购买的租赁合同（设备含税总价值478.80万元），租赁期限为 10 年，租赁期满 3 年后，乙方可以和甲方协商回购设备或者折算股份，甲方有权优先选择按照设备折旧后的净值折算成乙方股份，折算股份时按照 10 年折旧计算设备净值，折股时按照设备净值计算。在合同期间，乙方承诺该租赁的整套设备每个月的产能不低于 70000 公斤(即制作完成的产品公斤数)，低于 70000 公斤按照 70000 公斤计算租金（每公斤支付给甲方人民币 5 元作为租金(其中第一年 5 元/公斤，第二年4.5 元/公斤，之后均为 3.5 元/公斤)，每月统计计算）。本次的设备保证金为设备金额的15%，即人民币:￥718200.00 元整(拾壹万捌仟贰佰元整)。合同签订当日乙方向甲方支付保证金。想咨询的是，该项租赁合同上写的是分成租赁，实际上是经营租赁还是融资租赁，因为现在每月的租金在变动，可变租赁付款额在变动？若是经营租赁，以 70000 公斤基数为固定租金，剩余的变动租金是算到销售费用还是怎么确定？
（ 2 ）陈老师，我公司是一家工业制造企业，残次品（残次品里面材料成本占总成本80%左右）涉及到的人工及制造费用全部归集到合格品里面承担，变相提高了合格品的单位成本，残次品只算材料成本，请问这样分配产品成本合适吗？
（ 3 ）陈老师，我公司与中国电信签订了一套ERP实施系统，合同总价值在含税 150 万元，截至目前已经支付了120 万元，现在系统还无法使用，系统也未测试完毕，但是发票已经开具 120 万元。在付款时计入预付账款，收到发票时候计入无形资产及进项税 120 万元，冲减预付账款 120 万元，请问这样算无形资产由于未达到可使用状态，无法按照年限摊销（还是等达到可使用状态再开始摊销），该如何处理？之前看您在回复其他网友类似问题时候说的是计入“其他非流动资产”，但那是报表项目，不是具体科目，如果具体到会计处理怎样解决？实务中需要用到120 万元的发票抵扣进项税，冲减预付账款 120 万元？

回答人：chenyiwei
1 、要考虑：按照合同约定的保底产量 7 万公斤和每年的单位租金标准计算，保底租金的折现值加上15%的保证金，是否足以保证租赁公司（甲方）回收设备成本并获得合理收益。如果是，则该设备所有权上的主要风险和报酬已转移给本企业，站在出租人角度应分类为融资租赁。
但站在本企业（乙方）角度，无需做租赁种类的区分，应按每年的保底租金折现值确认使用权资产和租赁负债，其折旧计入该产品的生产成本；实际租金超出保底租金的部分在实际发生时计入该年度的产品成本。
2 、这种做法应当是不合理的，但要考虑重要性原则，如果残次品率不高，这样做的影响可能是低于重要性水平的，可能可以接受。
3 、尚未达到预定可使用状态时的预付款可以列报为其他非流动资产（会计核算科目采用预付账款）。